【裁判字號】    92,交聲,631
【裁判日期】    921230
【裁判案由】    聲明異議
【裁判全文】
臺灣臺南地方法院交通事件裁定                    九十二年度交聲字第六三一號
    移送機關  交通部公路總局嘉義區監理所新營監理站
    受處分人
    即異議人  甲○○
右列受處分人因違反道路交通管理處罰條例案件，對於交通部公路總局嘉義區監理所
新營監理站民國九十二年十月二十三日所為之裁決處分（處分案號：新監裁違字第裁
七三—Ｚ00000000號）聲明異議，本院裁定如左：
    主  文
原處分撤銷。
甲○○汽車駕駛人，駕駛汽車經測試檢定有酒精濃度超過規定標準情形，處罰鍰新臺
幣肆萬玖仟伍佰元，並吊扣其駕駛執照壹年。
    理  由
一、聲明異議意旨略以：如附件聲明異議狀所載。
二、按汽車駕駛人，駕駛汽車經測試檢定有酒精濃度超過規定標準情形者，處新臺幣
    一萬五千元以上六萬元以下罰鍰，並當場移置保管其車輛及吊扣其駕駛執照一年
    ，道路交通管理處罰條例第三十五條第一項第一款定有明文。又汽車駕駛人有飲
    用酒類或其他類似物後其吐氣所含酒精濃度超過每公升０‧二五毫克或血液中酒
    精濃度超過百分之０‧０五以上情形者，不得駕車，道路交通安全規則第一百十
    四條第二款亦規定甚明。
三、經查：
    （一）本件受處分人即異議人甲○○係於民國九十二年八月十八日凌晨，酒後駕
          駛車牌號碼ＳＯ─９９５８號自小客車沿國道一號高速公路由南往北方向
          行駛。於同日凌晨四時十五分許，被發現在國道一號高速公路北向二八三
          公里一五０公尺處，車輛衝至外側路肩斜坡，駕駛人即本件異議人甲○○
          昏迷在座位上，經警前往處理，並將異議人救出送至新營市營新醫院，因
          異議人滿身酒味，乃要求醫師進行抽血檢驗酒精濃度，經測得血液中酒精
          含量為一七０ＭＧ／ＤＬ，經換算為吐氣所含酒精濃已達每公升０．八五
          毫克（即１７０ＭＧ／ＤＬ除以１０００為０．１７%，再乘以５即為０
          ．８５ＭＧ／Ｌ），已超出法律所容許之每公升０．二五毫克數倍有餘，
          因而當場製單舉發等情，有內政部警政署國道公路警察局公警局交字第Ｚ
          00000000號舉發違反道路交通管理事件通知單、內政部警政署國
          道公路警察局第四警察隊九十二年十月三日公警國四交訴字第０九二００
          ０三九四七號函影本及新營市營新醫院於九十二年八月十八日所開具之檢
          驗申請報告單影本各一紙附卷可佐。雖異議人辯稱：其只和人共飲一瓶３
          ５０c.c啤酒，並在休息後方才開車上路，故不可能有如此高之檢測值云
          云，惟查，本件違規行為所憑以舉發之酒精濃度檢測係由專業、且無利害
          關係之第三人即新營市營新醫院所為，又實際實施檢測之人員與異議人並
          不相識，素無怨隙，而該醫院所使用之本案檢驗儀器均有定期實施品管監
          測，故此儀器準確度是無所存疑乙節，亦有營新醫院九十二年十一月二十
          一日九十二營新發字第三０三號函敘明在卷可參，因此，前開檢測值應可
          信賴其為真實，是異議人所辯，要係卸飾之詞且不足採。從而，異議人於
          上開時、地駕駛自小客車，有酒精濃度超過規定標準之事實，應堪認定。
    （二）本件異議人有於右述時、地駕駛自小客車，有酒精濃度超過規定標準之事
          實，既可認定，則移送機關即交通部公路總局嘉義區監理所新營監理站，
          據此引用前開道路交通管理處罰條例第三十五條第一項第一款之規定，對
          異議人予以裁處，原無不當，惟異議人既係在應到案日期之期限內到案陳
          述不服舉發，依違反道路交通管理事件統一裁罰標準表之規定，本應裁罰
          小型車之最低額即罰鍰新臺幣四萬九千五百元，惟移送機關逕予裁處異議
          人罰鍰新臺幣五萬七千元，容有未洽，自應由本院將原處分撤銷，另為異
          議人如主文第二項所示之諭知，以資適法。
四、據上論斷，應依道路交通案件處理辦法第二十條前段，裁定如主文。
中      華      民      國      九十二      年    十二    月    三十    日
                              臺灣臺南地方法院交通法庭
                                  法  官    張  瑛  宗
右正本證明與原本無異
如不服本裁定應於送達後五日內向本院提出抗告狀
                                  書記官    陳  志  德
中      華      民      國      九十二      年    十二    月    三十    日


司法院資訊處製作；財團法人民間司法改革基金會備份。
